【裁判字號】    97,上訴,549
【裁判日期】    970612
【裁判案由】    違反槍砲彈藥刀械管制條例
【裁判全文】
臺灣高等法院高雄分院刑事判決         97年度上訴字第549號
上  訴  人  臺灣屏東地方法院檢察署檢察官
上  訴  人
即  被  告  乙○○
選任辯護人  陳炳彰律師
上  訴  人
即  被  告  甲○○
選任辯護人  施旭錦律師
上列上訴人因被告等違反槍砲彈藥刀械管制條例案件，不服臺灣
屏東地方法院96年度重訴字第15號中華民國96年9 月13日第一審
判決（起訴案號：臺灣屏東地方法院檢察署96年度偵字第3183號
、4207號），提起上訴，本院判決如下：
     主  文
原判決關於甲○○寄藏改造手槍部分、乙○○持有子彈及定執行
刑部分均撤銷。
乙○○未經許可，持有子彈，處有期徒刑壹年，併科罰金新臺幣
伍萬元。減為有期徒刑陸月；併科罰金新台幣貳萬伍仟元。扣案
之如附表四編號三所示之物，沒收。
甲○○未經許可，寄藏具有殺傷力之改造手槍（槍枝編號000
0000000及槍枝編號0000000000），處有期徒
刑年貳月，併科罰金新臺幣拾伍萬元，罰金如易服勞役，以新
臺幣壹仟元折算壹日。扣案之如附表四所示之槍彈，均沒收。
其他上訴駁回。
本判決第二項乙○○撤銷改判部分所處之刑，與上訴駁回部分關
於製造改造槍枝部分所處有期徒刑捌年，併科罰金新臺幣肆拾萬
元。扣案之如附表一所示之槍枝、附表三所示之物及附表四編號
一至二所示之改造手槍，均沒收；以及製造子彈部分所處有期徒
刑年，併科罰金新臺幣拾萬元。扣案之如附表二及附表三所示
之物，均沒收；應執行有期徒刑拾年，併科罰金新臺幣肆拾伍萬
元，罰金如易服勞役，以新臺幣貳仟元折算壹日。扣案之如附表
一至附表四所示之物，均沒收。
     事  實
一、乙○○明知可發射子彈具有殺傷力之改造槍彈及制式子彈均
    為槍砲彈藥刀械管制條例第4 條第1 項第1 款、第2 款所規
    定之管制物品，非經主管機關或中央主管機關內政部許可，
    不得製造、持有。詎乙○○竟自民國95年年底某日起，未經
    許可，分別基於製造可發射子彈具殺傷力之改造槍枝、具殺
    傷力改造子彈之製造槍彈犯意，先在屏東縣屏東市瑞光夜市
    、高雄市六合夜市○○○○○道具槍商店內，購入模型槍、
    金屬槍管、金屬滑套、金屬彈殼等各式零件後，復在屏東縣
    屏東市○○路4 巷34號其住處內，利用如附表三所示之物品
    、工具，分別以貫通、換裝土造金屬槍管及以金屬彈殼加裝
    底火帽並以不明物質封口等方式，先後將其所購買之模型槍
    、金屬彈殼，各改造成可發射子彈具殺傷力之改造槍枝（詳
    如附表一編號1 至3 所示及附表四編號1 至2 所示之有殺傷
    力改造槍枝，與附表一編號5 至6 所示之不具殺傷力改造步
    槍、改造手槍）與將金屬彈殼改造成如附表二編號1 、2 及
    4 之具殺傷力改造子彈、土造子彈及如附表二編號8 所示之
    不具殺傷力之改造子彈（其中3 顆經鑑定後為改造子彈）而
    持有；另基於未經許可，持有具殺傷力制式子彈之犯意，同
    時持有其於不詳時間另向不詳之人買得之制式子彈（詳如附
    表二編號3 、5 所示之制式霰彈、制式子彈及編號6 所示之
    9MM 制式金屬子彈、附表四編號3 所示之9MM 制式子彈），
    嗣將如附表四所示之槍彈，於95年年底某日寄藏於甲○○（
    詳後述）。
二、甲○○即乙○○之堂兄，其前於95年間因過失致死案件，經
    原審於96年2 月27日以95年度交訴字第109 號判處有期徒刑
    6 月，如易科罰金，以新臺幣1,000 元折算1 日，緩刑2 年
    ，嗣於96年4 月2 日確定在案（不構成累犯）。詎甲○○尚
    在緩刑期間內，竟不知悔改，其明知有殺傷力之改造手槍及
    可供槍枝使用具有殺傷力之制式子彈，均係槍砲彈藥刀械管
    制條例所列管之槍枝及彈藥，非經主管機關或中央主管機關
    內政部許可，均不得持有、寄藏，竟基於未經許可寄藏改造
    手槍及制式子彈之犯意，於95年年底某日，在其屏東縣屏東
    市○○路○ 段76號5 樓住處，受乙○○之委託，予以寄藏如
    附表四所示之改造手槍2 枝及具有殺傷力之9MM 制式子彈等
    物，嗣於96年5 月12日上午10時50分許，因王仁儒（現役軍
    人，另行簽移國防部南部軍事法院檢察署偵辦）經警傳喚到
    案，向警方供出前曾受乙○○之委託代為尋找槍枝買主，隨
    即為警持搜索票至屏東縣屏東市○○路4 巷34號乙○○住處
    執行搜索，扣得如附表一、附表二及附表三所示之槍枝、子
    彈及改造工具等物，員警又於96年5 月12日晚上7 時許，再
    持搜索票至屏東縣屏東市○○路○ 段76號5 樓甲○○之住處
    執行搜索，復扣得如附表四所示乙○○所寄藏於甲○○住處
    之槍枝及9MM 制式子彈，而悉上情。
三、案經高雄市政府警察局苓雅分局移請臺灣屏東地方法院檢察
    署檢察官偵查起訴。
    理  由
壹、程序部分：
一、按被告以外之人於審判外之言詞或書面陳述，除法律有規定
    者外，不得作為證據；被告以外之人於檢察事務官、司法警
    察官或司法警察調查中所為之陳述，與審判中不符時，其先
    前之陳述具有較可信之特別情況，且為證明犯罪事實存否所
    必要者，得為證據，刑事訴訟法第159 條第1 項、第159 條
    之2 分別定有明文。是被告2 人之警詢筆錄，均與審判中陳
    述不符，且無其他證據證明警詢筆錄具有較可信之特別情況
    ，是依前揭規定，該警詢筆錄並無證據能力。
二、按鑑定人由審判長、受命法官或檢察官就下列之人選任1 人
    或數人充之：(一)就鑑定事項有特別知識經驗者。(二)經政府機
    關委任有鑑定職務者；鑑定之經過及其結果，應命鑑定人以
    言詞或書面報告；法院或檢察官得囑託醫院、學校或其他相
    當之機關、團體為鑑定，或審查他人之鑑定，並準用第203
    條至第206 條之1 規定，刑事訴訟法第198 條、第206 條第
    1 項、第208 條第1 項分別定有明文。本件卷附內政部警政
    署刑事警察局96年6 月26日刑鑑字第0960078928號「槍彈鑑
    定書」，雖係被告以外之人於審判外之書面陳述，然內政部
    警政署刑事警察局係臺灣高等法院檢察署關於印文件鑑定之
    概括選任鑑定機關，此有臺灣高等法院檢察署92年10月15日
    檢文允字第0921001322號函附之「臺灣高等法院檢察署檢察
    長概括選任鑑定人或囑託鑑定機關名冊」足參，則上開槍彈
    鑑定書，為刑事訴訟法第159 條第1 項規定之例外情形，應
    有證據能力。
三、又按被告以外之人於審判外之陳述，雖不符刑事訴訟法第15
    9 條之1 至第159 條之4 之規定，而經當事人於審判程序同
    意作為證據，法院審酌該言詞陳述或書面陳述作成時之情況
    ，認為適當者，亦得為證據。當事人、代理人或辯護人於法
    院調查證據時，知有第159 條第1 項不得為證據之情形，而
    未於言詞辯論終結前聲明異議者，視為有前項之同意，刑事
    訴訟法第159 條之5 第1 項、第2 項分別定有明文。檢察官
    、被告及選任辯護人對於本判決所引用搜索、扣押筆錄、扣
    押物品目錄表等證據，未於本院言詞辯論終結前爭執其證據
    能力，茲審酌該等書面陳述作成時之情況，並無不宜作為證
    據之情事，且本院認為以之作為本件論罪之證據，均與待證
    事實具有關聯性，作為本案之證據亦屬適當，是依上開規定
    ，自得為證據。
四、卷附現場照片12幀，係傳達照相當時現場情況，而透過照片
    傳達的情形與現場真實情形，在內容上的一致性，透過機械
    的正確性來加以保障，換言之，照片並不存在人對現實情形
    的知覺、記憶所經常發生的表現錯誤，是照片之性質亦非供
    述證據，並無傳聞法則之適用，且於此亦別無證據證明上開
    資料有經偽造變造之情形，有證據能力。
貳、實體部分：
一、被告乙○○部分：訊據上訴人即被告乙○○對於上開犯罪事
    實於原審及本院審理時坦承不諱，並有如附表一至附表四所
    示之槍彈及製造槍彈之工具等物扣案可資佐證。該等扣案槍
    彈，經鑑定後，認附表一編號1 至3 所示、附表二編號1 至
    4 號所示及附表四編號1 至編號3 （其中12顆9MM 制式子彈
    ）所示之槍彈，均具殺傷力，其餘詳如附表一至附表四鑑定
    情形所示（均無殺傷力），此有內政部警政署刑事警察局96
    年6 月26日刑鑑字第0960078928號「槍彈鑑定書」1 份及照
    片12幀在卷可稽（見原審卷第24至40頁），足認被告乙○○
    上開自白與事實相符。是被告乙○○未經許可，製造具殺傷
    力、未具殺傷力槍彈及未經許可，持有具殺傷力之制式子彈
    等犯行，洵堪認定。
二、被告甲○○部分：訊據上訴人即被告甲○○對於其於95年年
    底某日，在其屏東縣屏東市○○路○ 段76號5 樓住處，受乙
    ○○之委託，予以寄藏如附表四所示之改造手槍2 枝及具有
    殺傷力之9MM 制式子彈之犯罪事實於原審及本院審理時坦承
    不諱，並有如附表四所示之槍彈等物扣案可資佐證。該扣案
    之改造手槍及9MM 制式子彈，經鑑定後，認附表四編號1至2
    號所示改造手槍均具殺傷力及附表四編號3 所示其中12顆9M
    M 制式子彈，均具殺傷力，此有內政部警政署刑事警察局96
    年6 月26日刑鑑字第0960078928號「槍彈鑑定書」1 份及照
    片12幀在卷可稽（見原審卷第24至40頁），足認被告甲○○
    上開自白與事實相符。是被告甲○○未經許可，寄藏具殺傷
    力改造手槍及9MM 制式子彈（詳如附表四編號3 所示）等犯
    行，洵堪認定。
三、公訴意旨雖以被告乙○○涉犯槍砲彈藥刀械管制條例第8 條
    第1 項、第12條第4 項之罪，惟公訴人於原審審理時，業已
    陳述、論告本件起訴之事實另該當於同條例第12條第1 項之
    未經許可，製造子彈罪，自行追加起訴（見原審卷第140 頁
    ）；另被告甲○○部分則漏引槍砲彈藥刀械管制條例第8 條
    第4 之未經許可持有改造手槍罪，惟公訴人於原審審理時，
    業已陳述、論告本件起訴之事實另該當於同條例第8 條第4
    項之未經許可，持有改造手槍罪，自行補充起訴法條（見原
    審卷第76頁），本院自無庸再變更公訴人起訴之法條，附此
    敘明。
四、按所謂製造包括創製、改造、組合、混合、化合等行為在內
    ，改造行為亦屬製造行為之1 種（最高法院86年度台上字第
    7558號、92年度台上字第924 號判決參照），又以玩具模型
    槍改造而成可發射子彈具有殺傷力之槍枝，核屬槍砲彈藥刀
    械管制條例第4 條第1 項第1 款所定各種制式槍枝以外之「
    其他可發射子彈具有殺傷力之各式槍砲」。次按製造槍枝、
    子彈罪，在處罰其製造行為，故著手製造後，在完成有殺傷
    力之槍枝、子彈前，均屬未遂階段，應成立製造未遂罪。而
    改造之槍枝、子彈，雖尚不具殺傷力，但既有改造行為，自
    應負製造未遂罪責（最高法院91度台上字第2223號判決參照
    ）。又按非法製造槍砲彈藥刀械等違禁物，所侵害者為社會
    法益，如果同時製造之違禁物，客體種類相同（同為手槍、
    或同為子彈，或同為爆裂物），縱令製造完成之客體有數個
    （如數支手槍、數顆子彈、數顆爆裂物）仍屬單純一罪，不
    發生想像競合犯之問題（最高法院82年度台上字第5303號判
    決要旨參照）。故被告乙○○先後製造數枝具殺傷力之槍枝
    及數顆具殺傷力之子彈（詳如附表一至四所示），均係於密
    切接近時間及同地實施，侵害同一法益，各行為之獨立性極
    為薄弱，且係出於同一製造目的（分別以製造槍枝及製造子
    彈之目的），依一般社會健全觀念，在時間差距上，難以強
    行分開，應視為數個舉動之接續施行，合為包括之一行為予
    以評價，其先後製造具殺傷力之槍枝及具殺傷力之子彈之行
    為，均各僅成立單純一罪，應分別以未經許可，製造有殺傷
    力之槍枝行為及未經許可，製造有殺傷力之子彈行為論處。
五、又被告乙○○未經許可持有空氣步槍與金屬槍管、金屬滑套
    、金屬彈丸及金屬子彈彈殼等槍彈之主要零件之犯行，均為
    未經許可製造可發射子彈具有殺傷力之槍彈罪之階段行為，
    不另論罪；其於製造後之未經許可繼續持有可發射子彈具有
    殺傷力之改造槍枝及改造子彈之低度行為，為其製造槍枝、
    子彈之高度行為所吸收，不另論罪；另被告乙○○持有上開
    具有殺傷力之制式子彈17顆之行為（詳如附表三、附表四所
    示），因該17顆子彈均屬同條例第12條第4 項規定所處罰之
    具殺傷力制式子彈，侵害該規定保護之單一社會法益，僅犯
    單一之未經許可，持有子彈罪。故核被告乙○○所為，係犯
    槍砲彈藥刀械管制條例第8 條第1 項未經許可，製造可發射
    子彈具殺傷力之槍枝罪、同條例第12條第1 項未經許可，製
    造具殺傷力之子彈罪及同條例第12條第4 項未經許可，持有
    子彈罪論處。至於被告乙○○所犯上開3 罪間，犯意各別，
    行為互殊，且觸犯構成要件相異之罪名，自應分論併罰。
六、按寄藏係受人委託代為保管，其保管之本身所為之持有，係
    寄藏之當然結果，應僅就寄藏之行為為包括之評價，不應另
    就持有予以評價。是本案被告甲○○未經許可，寄藏改造手
    槍罪部分，公訴意旨雖以被告甲○○涉犯未經許可，持有改
    造手槍罪於原審審理時以補充起訴法條（見原審卷第76頁）
    ，惟本案被告甲○○於95年年底某日，在其屏東縣屏東市○
    ○路○ 段76號5 樓住處，受乙○○之委託，予以寄藏如附表
    四所示之改造手槍2 枝及具有殺傷力之9MM 制式子彈，已如
    前述。該事實係該當於槍砲彈藥刀械管制條例第8 條第4 項
    之未經許可，寄藏改造手槍罪，公訴意旨認應論以未經許可
    ，持有改造手槍罪，尚有未洽，附此敘明。又被告甲○○寄
    藏上開具有殺傷力之9MM 制式子彈12顆之行為，因該12顆制
    式子彈，均屬同條例第12條第4 項規定所處罰之子彈，侵害
    該規定保護之單一社會法益，僅犯單一之未經許可持有子彈
    罪。又被告甲○○同時寄藏如附表四所示之改造手槍2 枝及
    9MM 制式子彈，係以一行為觸犯2 罪名，為想像競合犯，應
    依刑法第55條前段之規定，從一重論以同條例第8 條第4 項
    未經許可，寄藏其他可發射子彈具有殺傷力之改造手槍罪論
    處。
七、原審就被告乙○○製造改造槍枝，製造子彈部分適用槍砲彈
    藥刀械管制條例第8 條第1 項、第12條第1 項、刑法第42條
    第3 項、第5 項、第51條第5 款、第7 款、第38條第1 項第
    1 款、第2 款之規定，並審酌被告乙○○改造具有殺傷力之
    槍枝、子彈。危害社會治安至鉅，惡性非輕，惟念其犯後坦
    承犯行，態度尚佳等一切情狀，分別量處有期徒刑8 年，併
    科罰金新台幣40萬元，有期徒刑3 年，併科罰金新台幣10萬
    元並定其應執行之刑及應執行罰金部分，如易服勞役之折算
    標準。並認扣案如附表一編號1 至4 所示、附表二編號2 至
    4 所示、附表三編號2 至5 所示及附表四編號1 至2 所示之
    物，均屬違禁物，不問屬於犯人與否，均應依刑法第38條第
    1 項第1 款之規定，宣告沒收；扣案如附表一編號5 至6 所
    示之改造AR-15 型步槍1 枝（含彈匣1 個）、半成品改造手
    槍1 枝（含彈匣1 個）、附表二編號6 至8 所示及附表三編
    號1 、編號6 至15所示之物，均為被告乙○○所有，且係分
    別供其製造具殺傷力之槍枝、子彈所用，爰依刑法第38條第
    1 項第2 款之規定分別於該等罪名項下，為沒收之諭知。至
    送鑑定時試射之土造子彈8 顆（詳如附表二編號1 所示之試
    射子彈3 顆、編號2 所示之試射子彈1 顆、編號4 所示之試
    射子彈4 顆）、制式子彈8 顆（詳如附表二編號3 所示之試
    射子彈2 顆、編號5 所示之試射子彈1 顆、附表四編號3 之
    試射子彈5 顆）及改造子彈3 顆（詳如附表二編號8 所示之
    試射子彈3 顆），經試射後均已不存在，其所留彈頭、彈殼
    ，均非違禁物，無庸併予宣告沒收。經核原審此部分判決認
    事用法並無不合，量刑亦屬適度，被告乙○○上訴意旨，指
    摘原審此部分判決量刑過重不當，為無理由，應予駁回。
八、原審就被告乙○○持有子彈部分論科，固非無見，惟查被告
    乙○○此部分犯罪在96年4 月24日以前，符合減刑條件，應
    依中華民國96年罪犯減刑條例第2 條第1 項第3 款規定減輕
    其刑，原審漏未審酌，自有未合。被告乙○○上訴意旨，指
    摘原審此部分量刑過重不當，固無足取，然原審此部分判決
    既有上述可議，自應由本院將原審此部分判決及其定執行刑
    部分一併撤銷改判。審酌被告乙○○犯後坦承犯行，態度良
    好，所犯情節尚非重大等一切情狀，仍量處有期徒刑1 年，
    併科罰金新台幣5 萬元，並依中華民國96年罪犯減刑條例第
    2 條第1 項第3 款規定，減為有期徒刑6 月，併科罰金新台
    幣25,000元。又扣案如附表四編號三所示之物，係違禁物，
    依刑法第38條第1 項第1 款宣告沒收。再與其上開上訴駁回
    關於製告改造槍枝部分所處有期徒刑8 年，併科罰金新台幣
    40萬元，扣案之如附表一所示之槍枝、附表三所示之物及附
    表四編號一至二所示之改造手槍，均沒收；以及製造子彈部
    分所處有期徒刑3 年，併科罰金新台幣10萬元，扣案之如附
    表二及附表三所示之物，均沒收。應執行有期徒刑10年，併
    科罰金新台幣45萬元，罰金如易服勞役，以新台幣2,000 元
    折算1 日。扣案之如附表一至附表四所示之物，均沒收。
九、原審就被告甲○○寄藏改造手槍部分論科，固非無見，惟查
    被告甲○○因一時失慮，受乙○○之委託，代其寄藏槍彈，
    犯後坦承犯行，態度良好，所犯情節尚非重，原審量處有期
    徒刑4 年，併科罰金新台幣20萬元，量刑尚屬過重，自有未
    合，被告甲○○上訴意旨，執此指摘原審此部分判決量刑過
    重不當，為有理由，自應由本院將原審此部分撤銷改判。審
    酌被告犯後坦承犯行，態度尚佳，所犯情節尚非重大等一切
    情狀，量處有期徒刑3 年2 月，併科罰金新台幣15萬元，罰
    金如易服勞役，以新台幣1,000 元折算1 日，扣案之如附表
    四所示之物，係違禁物，均依刑法第38條第1 項第1 款規定
    ，併宣告沒收之。
、被告甲○○無罪上訴駁回部分：
一、公訴意旨略以：被告甲○○為被告乙○○之堂兄，明知被告
    乙○○有維修改造槍枝之能力，竟仍基於幫助改造槍枝之犯
    意，於95年底某日，受不詳友人之委託，以不詳代價，將該
    友人所交付損壞之槍枝2 支轉交予被告乙○○從事維修組裝
    ，因認被告甲○○涉有幫助製造具有殺傷力之改造槍枝罪嫌
    云云。
二、訊據被告甲○○固不否認有交付如附表一編號1 、2 及5 所
    示改造前之模型槍予被告乙○○，惟矢口否認有何幫助被告
    乙○○從事製造槍枝之犯意等語。
三、按犯罪事實應依證據認定之，無證據不得認定犯罪事實；不
    能證明被告犯罪者，應諭知無罪之判決，刑事訴訟法第154
    條第2 項、第301 條第1 項分別定有明文。又事實之認定，
    應憑證據，如未能發現相當證據，或證據不足以證明，自不
    能以推測或擬制之方法，為裁判基礎；且認定犯罪事實所憑
    之證據，雖不以直接證據為限，間接證據亦包括在內，然而
    無論直接證據或間接證據，其為訴訟上之證明，須於通常一
    般之人均不致有所懷疑，而得確信其為真實之程度者，始得
    據為有罪之認定，倘其證明尚未達到此一程度，而有合理之
    懷疑存在而無從使事實審法院得有罪之確信時，即應由法院
    為被告無罪之判決，有最高法院40年台上字第86號判例、76
    年台上字第4986號判例可資參照。且按認定犯罪事實應依證
    據，為刑事訴訟法所明定，故被告否認犯罪事實所持之辯解
    ，縱屬不能成立，仍非有積極證據足以證明其犯罪行為，不
    能遽為有罪之認定，亦有最高法院30年上字第1831號判例意
    旨可資參照。
四、被告甲○○於原審審理時雖陳稱：「（對於檢察官起訴未經
    許可幫助製造手槍之犯罪事實有何意見？）沒有意見，起訴
    事實均實在。我確實有因為別人的委託拿槍給乙○○製造組
    裝」、「扣案的烏茲衝鋒槍、AR-15 步槍、RG800 手槍是我
    在六合夜市買的，我買的時候是模型槍，沒有殺傷力，但後
    來這參把槍壞掉，乙○○就叫我拿給他，說他有用到」等語
    （見原審卷第76至77頁）；於檢察官聲請羈押原審訊問時陳
    述：「我只是代為收受其他人委託送修保養之改造槍枝給乙
    ○○整理而已」、「（乙○○從事何種槍枝的工作？）修理
    、保養槍枝。別人委託我的槍枝都是解體的，我轉交給乙○
    ○，看他有沒有辦法修好，如果有辦法修好就修好」、「他
    都是交解體的零件給我，我再轉交給乙○○組裝，組裝起來
    有無殺傷力我就不清楚了」等語（見原審96年度聲羈字第16
    6 號卷第4 至5 頁）。惟按被告之自白不得作為有罪判決之
    唯一證據，仍應調查其他必要之證據，以察其是否與事實相
    符，刑事訴訟法第156 條第2 項定有明文。是本案仍應調查
    其他必要之證據。
五、證人乙○○於原審審理時具結證稱：「（警方到你家扣到的
    烏茲衝鋒槍、AR-15 步槍及RG800 槍是誰的？）是我的」、
    「（之前在警訊中為何說這些槍枝都是甲○○給你的？）是
    我亂說的」、「（甲○○有無你槍枝給你，請你幫忙組裝、
    維修？）他沒有這種東西，所以他並沒有拿給槍枝給我維修
    等事情。因為我之前說他有拿給我組裝槍枝等話都是亂講的
    」、「因為我有槍寄放在他那邊，且他家裡我家很近，是要
    讓他知道這件事，希望他趕快把槍藏起來，因為那兩把槍有
    子彈，對我不利，在我這邊的手槍都是壞掉的，我希望甲○
    ○趕快把槍藏起來」、「（烏茲槍、AR-15 步槍及RG800 槍
    ，這些都是模型改造的嗎？模型槍如何取得的？）是模型改
    造的，模型槍大部分是到玩具店買的」等語（見原審卷第15
    0 至153 頁），是被告甲○○是否有交付模型槍與被告乙○
    ○從事槍枝改造之事實，即非無疑。
六、此外，復查無其他積極證據足認被告甲○○有公訴意旨所指
    之犯行，揆諸前揭法條及判例意旨，即應為有利於被告甲○
    ○之認定，故被告甲○○辯稱其並無幫助製造槍枝之情事自
    堪採信。則原審所為被告甲○○此部分無罪之諭知，尚無不
    當。公訴人上訴意旨，仍執陳詞，指摘原審此部分判決不當
    ，難認有理由，應予駁回
據上論斷，應依刑事訴訟法第368 條、第369 條第1 項前段、第
364 條、第299 條第1 項前段，槍砲彈藥刀械管制條例第8 條第
4 項、第12條第4 項、刑法第11條、第55條、第38條第1 項第1
款、第42條第3 項、第51條第5 款、第7 款，判決如主文。
本案經檢察官林慶宗到庭執行職務。
中    華    民    國    97    年    6     月    12    日
                  刑事第九庭    審判長法  官  莊秋桃
                                      法  官  范惠瑩
                                      法  官  謝宏宗
以上正本證明與原本無異。
如不服本判決應於收受本判決後10日內向本院提出上訴書狀，其
未述上訴理由者，並得於提起上訴後10日內向本院補提理由書
狀（均須按他造當事人之人數附繕本)「 切勿逕送上級法院」。
中    華    民    國    97    年    6     月    13    日
                                      書記官  熊惠津
附錄本判決論罪科刑法條：
槍砲彈藥刀械管制條例第8條第1項、第4項
未經許可，製造、販賣或運輸鋼筆槍、瓦斯槍、麻醉槍、獵槍、
空氣槍或第4 條第1 項第1 款所定其他可發射金屬或子彈具有殺
傷力之各式槍砲者，處無期徒刑或5 年以上有期徒刑，併科新臺
幣1 千萬元以下罰金。
未經許可，持有、寄藏或意圖販賣而陳列第 1 項所列槍枝者，處
3年以上10年以下有期徒刑，併科新臺幣700 萬元以下罰金。
槍砲彈藥刀械管制條例第12條第1項、第4項
未經許可，製造、販賣或運輸子彈者，處 1 年以上 7 年以下有
期徒刑，併科新台幣 500 萬元以下罰金。
未經許可，持有、寄藏或意圖販賣而陳列子彈者，處 5 年以下有
期徒刑，併科新台幣 300 萬元以下罰金。
一、乙○○部份：
  執行時間：96年05月12日10時50分起至11時50分止
  執行處所：屏東縣屏東市○○里○○鄰○○路4巷34號
  槍彈鑑定書：6.刑鑑字第0960078928號
附表一：乙○○改造、持有之槍枝及半成品
┌──┬────────┬──┬───┬──────────────────┬──────┐
│編號│ 物  品  名  稱 │單位│數  量│鑑         定         情         形 │備        考│
├──┼────────┼──┼───┼──────────────────┼──────┤
│ 01 │改造烏茲衝鋒槍  │ 枝 │  壹  │認係改造衝鋒槍，由仿以色列 IMI廠 MP │槍枝管制編號│
│    │(含彈匣1個)     │    │      │UZI 型衝鋒槍製造之槍枝，換裝土造金屬│0000000000  │
│    │                │    │      │槍管而成，彈室無法與槍管完全固定，經│            │
│    │                │    │      │裝填適用子彈試射結果，其發射彈丸單位│警局檢視報告│
│    │                │    │      │面積動能為95.0焦耳／平方公分        │編號：61-1  │
├──┼────────┼──┼───┼──────────────────┼──────┤
│ 02 │改造模型槍      │ 枝 │  壹  │認係改造模型槍，由ROHM廠RG 800型金屬│槍枝管制編號│
│    │(含彈匣1個)     │    │      │模型槍，換裝土造金屬槍管而成，擊發功│0000000000  │
│    │                │    │      │能正常，可供擊發適用子彈使用，研判具│            │
│    │                │    │      │殺傷力                              │警局檢視報告│
│    │                │    │      │                                    │編號：61-4  │
├──┼────────┼──┼───┼──────────────────┼──────┤
│ 03 │改造手槍        │ 枝 │  壹  │認係改造手槍，由仿CLOCK 廠17型半自動│槍枝管制編號│
│    │(含彈匣1個)     │    │      │手槍製造之槍枝，換裝土造金屬槍管而成│0000000000  │
│    │                │    │      │，擊發功能正常，可供擊發適用子彈使用│            │
│    │                │    │      │，研判具殺傷力                      │警局檢視報告│
│    │                │    │      │                                    │編號：61-5  │
├──┼────────┼──┼───┼──────────────────┼──────┤
│ 04 │空氣步槍        │ 枝 │  壹  │認係空氣槍，以小型二氧化碳高壓鋼瓶內│槍枝管制編號│
│    │                │    │      │氣體為發射動力，槍枝欠缺洩氣裝置，無│0000000000  │
│    │                │    │      │法發射彈丸，認不具殺傷力            │            │
│    │                │    │      │                                    │警局檢視報告│
│    │                │    │      │                                    │編號：61-3  │
├──┼────────┼──┼───┼──────────────────┼──────┤
│ 05 │改造 AR-15型步槍│ 枝 │  壹  │認係改造步槍，由仿Colt廠 AR-15型步槍│槍枝管制編號│
│    │(含彈匣1個)     │    │      │製造之槍枝，車通金屬槍管內阻鐵而成，│000000000   │
│    │                │    │      │槍枝不具撞針，無法供擊發子彈使用，認│            │
│    │                │    │      │不具殺傷力                          │警局檢視報告│
│    │                │    │      │                                    │編號：61-2  │
├──┼────────┼──┼───┼──────────────────┼──────┤
│ 06 │半成品改造手槍  │ 枝 │  壹  │認分係金屬滑套(欠缺槍機)、槍身及彈匣│槍枝管制編號│
│    │(含彈匣乙個)    │    │      │                                    │0000000000  │
└──┴────────┴──┴───┴──────────────────┴──────┘
附表二：乙○○改造、持有之子彈(彈殼)及半成品
┌──┬────────┬──┬───┬──────────────────┬──────┐
│編號│ 物  品  名  稱 │單位│數  量│鑑         定         情         形 │備        考│
├──┼────────┼──┼───┼──────────────────┼──────┤
│ 01 │改造子彈        │ 顆 │  參  │認均係改造子彈，由金屬彈殼加裝底火帽│試射3顆     │
│    │                │    │      │並以不明物質封口而成，採樣試射參顆，│原屬子彈半成│
│    │                │    │      │均可擊發，認具殺傷力                │品項目。但經│
│    │                │    │      │                                    │鑑定後，認係│
│    │                │    │      │                                    │改造子彈，試│
│    │                │    │      │                                    │射可擊發故單│
│    │                │    │      │                                    │獨列出此項。│
├──┼────────┼──┼───┼──────────────────┼──────┤
│ 02 │土造子彈        │ 顆 │  參  │認均係土造子彈，具直徑7.9±0.5mm金屬│試射1顆     │
│    │                │    │      │彈頭，採樣壹顆試射，可擊發，認具殺傷│            │
│    │                │    │      │力                                  │            │
├──┼────────┼──┼───┼──────────────────┼──────┤
│ 03 │12 GAUGE制式霰彈│ 顆 │  伍  │認均係12 GAUGE制式霰彈，採樣試射貳顆│試射2顆     │
│    │                │    │      │，均可擊發，認具殺傷力              │            │
├──┼────────┼──┼───┼──────────────────┼──────┤
│ 04 │土造子彈殼      │ 顆 │  伍  │認均係土造子彈，具直徑6.2±0.5mm金屬│試射4顆     │
│    │                │    │      │彈頭，採樣試射四顆，均可擊發，認具殺│            │
│    │                │    │      │傷力                                │            │
├──┼────────┼──┼───┼──────────────────┼──────┤
│ 05 │0.45制式子彈彈殼│ 顆 │  壹  │認係口徑0.45吋制式子彈，經試射，雖可│試射1顆     │
│    │                │    │      │擊發，惟發射動能不足，認不具殺傷力。│            │
├──┼────────┼──┼───┼──────────────────┼──────┤
│ 06 │9MM 金屬子彈    │ 顆 │  參  │認均係口徑 9MM制式金屬彈殼及金屬包衣│            │
│    │                │    │      │彈頭組合而成，經拆解檢視，內不具底火│            │
│    │                │    │      │、火藥，認不具殺傷力                │            │
├──┼────────┼──┼───┼──────────────────┼──────┤
│ 07 │金屬子彈彈殼    │ 顆 │  參  │認係具子彈外型之金屬物              │            │
├──┼────────┼──┼───┼──────────────────┼──────┤
│ 08 │子彈半成品      │ 顆 │貳拾捌│(一)壹拾顆，認均係金屬彈殼。          │試射3顆     │
│    │                │    │      │(二)貳顆，認均係金屬彈殼前半段。      │            │
│    │                │    │      │(三)肆顆，認均係土造金屬彈殼。        │            │
│    │                │    │      │(四)壹顆，認係金屬彈殼前半段。        │            │
│    │                │    │      │(五)陸顆，認均係土造金屬彈殼。        │            │
│    │                │    │      │(六)貳顆，認均係金屬彈殼加裝底火帽並以│            │
│    │                │    │      │  不明物質封口而成，均欠缺底火連桿，│            │
│    │                │    │      │  認不具殺傷力。                    │            │
│    │                │    │      │(七)參顆，認均係改造子彈，由金屬彈殼加│            │
│    │                │    │      │  裝底火帽並以不明物質封口而成，經試│            │
│    │                │    │      │  射參顆，均無法擊發，認不具殺傷力。│            │
└──┴────────┴──┴───┴──────────────────┴──────┘
附表三：乙○○改造槍彈枝工具
┌──┬────────┬──┬───┬──────────────────┬──────┐
│編號│ 物  品  名  稱 │單位│數  量│鑑         定         情         形 │備        考│
├──┼────────┼──┼───┼──────────────────┼──────┤
│ 01 │底火            │ 盒 │  壹  │認分係口徑0.27吋及0.22吋建築工業用彈│            │
│    │                │    │      │，不具金屬彈頭，認均不具殺傷力。    │            │
├──┼────────┼──┼───┼──────────────────┼──────┤
│ 02 │改造槍管        │ 枝 │  伍  │認均係金屬槍管(內具阻鐵)            │            │
├──┼────────┼──┼───┼──────────────────┼──────┤
│ 03 │改造滑套        │ 枝 │  貳  │認均係金屬滑套(欠缺槍機)            │            │
├──┼────────┼──┼───┼──────────────────┼──────┤
│ 04 │6MM 鐵珠        │ 包 │  壹  │認均係金屬彈丸                      │            │
├──┼────────┼──┼───┼──────────────────┼──────┤
│ 05 │12MM鋼珠        │ 罐 │  壹  │認均係金屬彈丸                      │            │
├──┼────────┼──┼───┼──────────────────┼──────┤
│ 06 │導火索          │ 罐 │  壹  │                                    │            │
├──┼────────┼──┼───┼──────────────────┼──────┤
│ 07 │狙擊鏡          │ 具 │  貳  │                                    │            │
├──┼────────┼──┼───┼──────────────────┼──────┤
│ 08 │鑽孔機          │ 檯 │  壹  │                                    │            │
├──┼────────┼──┼───┼──────────────────┼──────┤
│ 09 │砂輪機          │ 檯 │  壹  │                                    │            │
├──┼────────┼──┼───┼──────────────────┼──────┤
│ 10 │改造槍械工具    │ 批 │  壹  │                                    │            │
├──┼────────┼──┼───┼──────────────────┼──────┤
│ 11 │游標尺          │ 組 │  壹  │                                    │            │
├──┼────────┼──┼───┼──────────────────┼──────┤
│ 12 │工業用釘槍底火彈│ 顆 │參拾伍│                                    │            │
├──┼────────┼──┼───┼──────────────────┼──────┤
│ 13 │槍身零組件      │ 批 │  壹  │                                    │            │
├──┼────────┼──┼───┼──────────────────┼──────┤
│ 14 │電鑽            │ 支 │  貳  │                                    │起訴書誤載為│
│    │                │    │      │                                    │1支         │
├──┼────────┼──┼───┼──────────────────┼──────┤
│ 15 │銅條            │ 支 │  陸  │                                    │            │
└──┴────────┴──┴───┴──────────────────┴──────┘
二、甲○○部份：
  執行時間：96年05月12日19時00分起至19時30分止
  執行處所：屏東縣屏東市○○路○ 段76號5樓
  槍彈鑑定書：6.刑鑑字第0960078928號
附表四：甲○○寄藏、持有之槍彈
┌──┬────────┬──┬───┬──────────────────┬──────┐
│編號│ 物  品  名  稱 │單位│數  量│鑑         定         情         形 │備        考│
├──┼────────┼──┼───┼──────────────────┼──────┤
│ 01 │改造手槍        │ 枝 │  壹  │認係改造手槍，由仿 BERETTA廠92FS型半│槍枝管制編號│
│    │(含彈匣乙個)    │    │      │自動手槍製造之槍枝，換裝土造金屬槍管│0000000000  │
│    │                │    │      │而成，擊發功能正常，可供擊發適用子彈│(咖啡色握把)│
│    │                │    │      │使用，研判具殺傷力                  │            │
│    │                │    │      │                                    │警局檢視報告│
│    │                │    │      │                                    │編號：62-1  │
├──┼────────┼──┼───┼──────────────────┼──────┤
│ 02 │改造手槍        │ 枝 │  壹  │認係改造手槍，由仿 BERETTA廠92FS型半│槍枝管制編號│
│    │(含彈匣乙個)    │    │      │自動手槍製造之槍枝，換裝土造金屬槍管│0000000000  │
│    │                │    │      │而成，擊發功能正常，可供擊發適用子彈│(黑色握把)  │
│    │                │    │      │使用，研判具殺傷力                  │            │
│    │                │    │      │                                    │警局檢視報告│
│    │                │    │      │                                    │編號：62-2  │
├──┼────────┼──┼───┼──────────────────┼──────┤
│ 03 │9MM 制式子彈    │ 顆 │壹拾參│(一)壹拾貳顆，認均係口徑 9mm制式子彈，│試射4顆     │
│    │                │    │      │  採樣肆顆試射，均可擊發，認具殺傷力│            │
│    │                │    │      │(二)壹顆，認均係口徑 9mm制式子彈，彈底│試射1顆     │
│    │                │    │      │  具撞擊痕跡，雖可擊發，惟發射動能不│            │
│    │                │    │      │  足，認不具殺傷力。                │            │
│    │                │    │      │註：此項分類                        │            │
│    │                │    │      │1.警局扣押物品目錄上寫              │            │
│    │                │    │      │  (1)制式子彈６發                    │            │
│    │                │    │      │  (2)制式子彈７發                    │            │
│    │                │    │      │2.偵卷及本院卷扣押物品清單上寫      │            │
│    │                │    │      │  (1)9mm 制式子彈８顆                │            │
│    │                │    │      │  (2)9mm 彈殼５顆                    │            │
│    │                │    │      │3.鑑定報告上寫                      │            │
│    │                │    │      │  如上(一)(二)                          │            │
└──┴────────┴──┴───┴──────────────────┴──────┘
                                                     Ｆ


司法院資訊處製作；財團法人民間司法改革基金會備份。
